【裁判字號】    98,訴,1329
【裁判日期】    981120
【裁判案由】    偽造文書等
【裁判全文】
臺灣臺北地方法院刑事判決             98年度訴字第1329號
公  訴  人  臺灣臺北地方法院檢察署檢察官
被      告  丙○○
            乙○○
上列被告因偽造文書等案件，經檢察官提起公訴（98年度偵字第
6909號、第7502號），本院判決如下：
    主  文
丙○○共同犯竊盜罪，累犯，處有期徒刑參月，如易科罰金，以
新台幣壹仟元折算壹日。又共同犯行使偽造私文書罪，共貳罪，
累犯，各處有期徒刑肆月，如易科罰金，以新台幣壹仟元折算壹
日。如附表編號一至三所示簽單上偽造之「呂賓潤」簽名共參枚
沒收。又共同犯詐欺取財罪，未遂，累犯，處有期徒刑參月，如
易科罰金，以新台幣壹仟元折算壹日。應執行有期徒刑柒月，如
易科罰金，以新台幣壹仟元折算壹日。如附表編號一至三所示簽
單上偽造之「呂賓潤」簽名共參枚沒收。
乙○○共同犯竊盜罪，累犯，處有期徒刑肆月，如易科罰金，以
新台幣壹仟元折算壹日。又共同犯行使偽造私文書罪，共貳罪，
累犯，各處有期徒刑伍月，如易科罰金，以新台幣壹仟元折算壹
日；如附表編號一至三所示簽單上偽造之「呂賓潤」簽名共參枚
沒收。又共同犯詐欺取財罪，未遂，累犯，處有期徒刑參月，如
易科罰金，以新台幣壹仟元折算壹日。應執行有期徒刑拾月，如
易科罰金，以新台幣壹仟元折算壹日。如附表編號一至三所示簽
單上偽造之「呂賓潤」簽名共參枚沒收。
    事  實
一、丙○○前有多次竊盜、贓物及施用毒品等前科，於民國95年
    間因竊盜、施用毒品及贓物等案件，分別經法院判處有期徒
    刑3 月、8 月、9 月、8 月、10月、3 月確定，經臺灣桃園
    地方法院以96年度聲減字第9170號分別減為1 月15日、4 月
    、4 月15日、4 月、5 月、1 月15日，合併定應執行刑為有
    期徒刑1 年8 月，於97年8 月22日縮短刑期執行完畢（構成
    累犯）。乙○○亦有多次竊盜及施用毒品等前科，於95年間
    因施用毒品案件，經臺灣臺北地方法院以95年度訴字第1501
    號及95年度訴字第1686號判決分別判處有期徒刑7 月及8 月
    確定，嗣經該院以96年度聲減字第902 號裁定減為有期徒刑
    3 月15日、4 月，合併定應執行刑為有期徒刑6 月，於96年
    9 月12日執行完畢（構成累犯）。詎丙○○與乙○○2 人仍
    不知悔改，共同基於意圖自己不法所有之犯意聯絡，於98年
    1 月2 日下午2 時30分許，在臺北市○○區○○路3 段22號
    前，因乙○○見甲○○之妻周家誼將隨身背包1 個置於腳踏
    車前置物籃內，竟生歹念，趁無人注意之際，由乙○○在旁
    把風，推由丙○○徒手竊取該隨身背包（內有現金新台幣 (
    下同)1 萬 多元、健保卡2 張、周家誼身分證1 張、信用卡
    及金融卡共5 張），得手後立即躲入乙○○位於臺北市○○
    路○ 段16號2 樓住處。隨後丙○○與乙○○又共同基於行使
    偽造私文書、詐欺取財之犯意聯絡，分別於附表編號1 至3
    所示之時間與地點，由乙○○在店外把風，推由丙○○持上
    開竊得甲○○所申辦台北富邦商業銀行股份有限公司（下稱
    台北富邦銀行）卡號00000000 00000000 號之信用卡購買如
    附表所示之物品，並由丙○○在簽帳單上偽造「呂賓潤（因
    丙○○誤認該信用卡持卡人甲○○姓名為「呂賓潤」而誤簽
    ）」署名（一式一聯，共3 枚）後，先後交付予松青超市興
    隆店及神腦國際企業股份有限公司揚昇店（下稱神腦公司）
    店員而行使，藉以確認交易標的、金額及向臺北富邦銀行簽
    帳消費之意，作為特約商店經由收單機構向發卡銀行請款之
    用，使上開店員誤認係「呂賓潤」或甲○○本人持卡消費而
    陷於錯誤，並分別交付如附表編號所示1 、2 、3 之物品，
    足以生損害於臺北富邦銀行對於信用卡客戶風險管理之正確
    性及「呂賓潤」、甲○○及各該商號；另於附表編號4 所示
    之時間與地點（燦坤3C景美店），丙○○、乙○○2 人再度
    共同持上開竊得信用卡以同上方式詐取財物，惟因交易失敗
    （尚未及於簽單上偽造署名）而未得逞。嗣丙○○將上開竊
    得信用卡1 張及健保卡2 張與周家誼身分證1 張等物丟棄於
    臺北市○○路○○路口之垃圾桶內，乙○○將盜刷購得如附
    表編號1 、2 所示之香煙轉賣友人得款1000元花用，另將盜
    刷購得如附表編號3 所示之行動電話以7,000 元代價轉賣予
    臺北市西門町內某攤販後，由2 人均分各取得3,500 元。周
    家誼與甲○○於得知其隨身包與信用卡遭竊後分別於98年1
    月2 日及同月5 日報警處理，經警循線查獲，始悉上情。
二、案經臺北富邦銀行訴由臺北市政府警察局移送臺灣臺北地方
    法院檢察署檢察官偵查起訴。
    理  由
壹、證據能力方面：
    按刑事訴訟法第159 條之5 規定；「被告以外之人於審判外
    之陳述，雖不符前四條之規定，而經當事人於審判程序同意
    作為證據，法院審酌該言詞陳述或書面陳述作成時之情況，
    認為適當者，亦得為證據。當事人、代理人或辯護人於法院
    調查證據時，知有第159 條第1 項不得為證據之情形，而未
    於言詞辯論終結前聲明異議者，視為有前項之同意」。經查
    本件被告丙○○、乙○○二人對於公訴人所提之公訴證據，
    於本院行準備程序時已明示不爭執（參見98年3 月13日之準
    備程序筆錄），且在本院審理期間，對本院所調查之證據亦
    均無表示異議，從而本件之公訴證據自均應有證據能力，得
    為本件之審判基礎。
貳、實體方面：
一、上揭事實訊據被告丙○○、乙○○二人於本院審理中均供認
    不諱，核與告訴代理人（台北富邦銀行信用卡中心）陳世宗
    、丁○○二人於先後警詢、偵查中之指述及證人（即被害人
    ）甲○○於警詢中之指訴內容均相符，此外，復有簽帳單3
    紙、冒刷明細、98年1 月2 日神腦公司室內、外之監視器錄
    影翻拍照片共8 紙、指認照片及台北市政府警察局文山第二
    分局興隆派出所受理案件登記表（依序參見98年偵字第7502
    號卷第19-22 頁、第23、24、29、31、32、48、49頁）等附
    卷可稽，堪證被告丙○○、乙○○二人之自白與事實相符。
    事證明確，被告犯行洵堪認定。
二、核被告丙○○、乙○○二人所為，均係犯刑法第320 條第1
    項竊盜罪、第216 條、第210 條之行使偽造私文書罪、第
    339 條第1 項詐欺取財罪及同條第3 項之詐欺取財未遂罪。
    被告與乙○○間有犯意聯絡及行為分擔，為共同正犯。被告
    丙○○、乙○○二人於附表編號4 所示之燦坤3C景美店持信
    用卡盜刷購物失敗而未得逞，係已著手於詐欺取財行為之實
    行而不遂，為未遂犯，應依刑法第25條第2 項規定減輕其刑
    。被告丙○○、乙○○二人偽造「呂賓潤」署名為偽造私文
    書之部分行為；其偽造之低度行為又為行使之高度行為所吸
    收，均不另論罪。被告於附表編號1 、2 之犯行，係接續在
    松青超市之同一地點，於數分鐘內盜刷購物，其時間密接，
    難以分割、要係基於單一犯意為之，應屬接續犯，只論一罪
    。所犯如附表編號1 至3 之行使偽造私文書罪及詐欺取財罪
    ，均係以一行為同時觸犯二罪名，為想像競合犯，應分別依
    刑法第55條規定，從一重之行使偽造私文書罪處斷。其附表
    編號4 之犯行，係在未及簽單前即遭識破，從而其行使偽造
    私文書犯罪尚未著手，應僅論以詐欺取財未遂罪。被告丙○○、乙○○二人所犯上開竊盜罪、行使偽造私文書罪（2 次
    ）與詐欺取財未遂罪間，犯意各別，行為互殊，應予分論併
    罰。被告丙○○、乙○○二人分別有如犯罪事實欄所示之前
    科，此有臺灣高等法院被告前案紀錄表各1 份在卷可查，渠
    等前曾受有期徒刑之執行完畢後，5 年內故意再犯本案，均
    為累犯，應依刑法第47條第1 項規定，均加重其刑。而被告
    二人所犯之詐欺取財未遂罪部分，既有分別應加重、減輕之
    情形，即應依刑法第71條第1 項規定先加後減。爰審酌被告
    丙○○於偵查迄審理中始終坦承犯行，其犯罪後態度較佳；
    被告乙○○則於偵查及本院行準備程序時，雖經曉諭然始終
    矢口否認犯行，直至言詞辯論前始因事證漸臻明確，始坦承
    犯罪，足認其犯罪態度較諸被告丙○○為差；且衡諸本件犯
    罪情節，亦係由被告乙○○居於策劃、指揮地位，其情節較
    重，甚至取得之贓物變賣所得，亦以被告乙○○取得較多等
    一切情節，分別量處如主文所示之刑及定其應執行之刑，並
    均諭知易科罰金之折算標準（大法官會議釋字第622 號解釋
    參照），以示懲儆。至於被告等於如附表編號1 、2 、3 所
    示偽造之「呂賓潤」署名共3 枚（附表編號4 之犯行，係在
    未及簽單前即經拒絕，故並無署押），係屬偽造之署押，應
    依刑法第219 條規定，不論屬於何人所有，均予以宣告沒收
    。
據上論斷，應依刑事訴訟法第299 條第1 項前段，刑法第28條、
第320 條第1 項、第216 條、第210 條、第339 條第1 項、第3
項、第55 條 、第25條第2 項、第47條第1 項、第51條第5 款、
第41條第1 項前段、第219 條，刑法施行法第1 條之1 ，判決如
主文。
本案經檢察官柯木聯到庭執行職務。
中    華    民    國    98    年    11    月    20    日
                      臺灣臺北地方法院刑事第十二庭
                              審判長  法  官  李英豪
                                      法  官  陳慧萍
                                      法  官  楊台清
以上正本證明與原本無異。
如不服本判決應於收受送達後10日內向本院提出上訴書狀，並應
敘述具體理由；其未敘述上訴理由者，應於上訴期間屆滿後20日
內向本院補提理由書（均須按他造當事人之人數附繕本）「切勿
逕送上級法院」。告訴人或被害人如對於本判決不服者，應具備
理由請求檢察官上訴，其上訴期間之計算係以檢察官收受判決正
本之日期為準。
                                      書記官  劉子豪
中    華    民    國    98    年    11    月    20    日
附錄本案所犯法條全文：
中華民國刑法第320條
（普通竊盜罪、竊佔罪）
意圖為自己或第三人不法之所有，而竊取他人之動產者，為竊盜
罪，處5 年以下有期徒刑、拘役或5 百元以下罰金。
意圖為自己或第三人不法之利益，而竊佔他人之不動產者，依前
項之規定處斷。
前二項之未遂犯罰之。
中華民國刑法第216條
（行使偽造變造或登載不實之文書罪）
行使第210 條至第215 條之文書者，依偽造、變造文書或登載不
實事項或使登載不實事項之規定處斷。
中華民國刑法第210條
（偽造變造私文書罪）
偽造、變造私文書，足以生損害於公眾或他人者，處5 年以下有
期徒刑。
中華民國刑法第339條
（普通詐欺罪）
意圖為自己或第三人不法之所有，以詐術使人將本人或第三人之
物交付者，處5 年以下有期徒刑、拘役或科或併科1 千元以下罰
金。
以前項方法得財產上不法之利益或使第三人得之者，亦同。
前二項之未遂犯罰之。
附表
┌──┬────┬────────┬────┬────┐
│項次│冒刷時間│ 冒  刷  地  點 │冒刷金額│購買物品│
│    │        │                │(新臺幣)│        │
├──┼────┼────────┼────┼────┤
│ 1  │98年1月2│松青超市興隆店  │ 400元  │香菸1條 │
│    │日14時42│臺北市文山區興隆│        │        │
│    │分      │路2段252號1樓   │        │        │
├──┼────┼────────┼────┼────┤
│ 2  │98年1月2│松青超市興隆店  │ 1,100元│香菸1條 │
│    │日14時54│臺北市文山區興隆│        │        │
│    │分      │路2段252號1樓   │        │        │
├──┼────┼────────┼────┼────┤
│ 3  │98年1月2│神腦國際企業股份│ 9,500元│索尼易利│
│    │日15時01│有限公司揚昇店  │        │信G750型│
│    │分      │臺北市文山區興隆│        │行動電話│
│    │        │路3段5號1樓     │        │        │
├──┼────┼────────┼────┼────┤
│ 4  │98年1月2│燦坤3C景美店    │6,480元 │行動電話│
│    │日15時19│台北市文山區景興│（未遂）│        │
│    │分      │路200號1樓      │        │        │
└──┴────┴────────┴────┴────┘


司法院資訊處製作；財團法人民間司法改革基金會備份。
